【裁判字號】    99,易,1177
【裁判日期】    990428
【裁判案由】    傷害
【裁判全文】
臺灣板橋地方法院刑事判決              99年度易字第1177號
聲  請  人  臺灣板橋地方法院檢察署檢察官
被      告  甲○○
            乙○○
上列被告因傷害案件，經檢察官聲請簡易判決處刑（99年度偵字
第683 號），本院受理後（原案號：99年度簡字第2242號）認不
宜以簡易程序而改以通常程序審理，判決如下：
    主  文
本件公訴不受理。
    理  由
一、聲請簡易判決處刑意旨略稱：被告甲○○、乙○○同為臺北
    縣鶯歌鎮○○路126 號前之攤販，於民國98年8 月9 日9 時
    30分許，在上址，因攤位擺放問題發生爭執，渠2 人竟分別
    基於傷害他人身體之犯意，甲○○先拍打乙○○之攤位貨品
    挑釁，掌摑乙○○，乙○○不甘遭毆，亦推翻甲○○之鞋攤
    ，並掌摑甲○○還擊，甲○○見狀復抓住乙○○頸部，致乙
    ○○受有左臉頰擦傷、右頸挫傷之傷害，甲○○則受有左頰
    瘀挫傷、左眼挫傷、左眼挫傷併角膜上皮破損之傷害。因認
    被告2人均涉犯刑法第277 條第1 項之傷害罪嫌等語。
二、按告訴乃論之罪，告訴人於第一審辯論終結前得撤回其告訴
    ；又告訴經撤回者，應諭知不受理之判決，且該判決得不經
    言詞辯論，刑事訴訟法第238 條第1 項、第303 條第3 款及
    第307條分別定有明文。
三、本件告訴人甲○○告訴被告乙○○犯傷害罪、告訴人乙○○
    告訴被告甲○○犯傷害罪之案件，聲請簡易判決處刑書認被
    告2 人均係觸犯刑法第277 條第1 項之傷害罪嫌，而依同法
    第287 條前段之規定，須告訴乃論。茲據告訴人與被告於本
    院達成調解，告訴人並具狀撤回告訴乙節，有聲請撤回告訴
    狀及本院99年4 月22日訊問筆錄1 紙及撤回告訴狀2 紙在卷
    可證。則揆諸首開法條及說明，本件爰不經言詞辯論，逕為
    諭知不受理之判決。
四、又檢察官聲請簡易判決處刑，而法院於審理後，認應為不受
    理判決之諭知者，應適用通常程序審判之，刑事訴訟法第
    452 條、第451 條之1 第4 項第3 款分別定有明文。本件檢
    察官雖聲請簡易判決處刑，惟本院認因告訴人等撤回告訴，
    依法應諭知不受理之判決，故依照上開法條及說明，改依通
    常程序審判，併此敘明。
據上論斷，應依刑事訴訟法第452 條、第303 條第3 款、第307
條，判決如主文。
中    華    民    國    99    年    4     月    28    日
                  刑事第二十二庭    法  官  侯  志  融
以上正本證明與原本無異。
如不服本判決，應於判決送達後10日內敘明上訴理由，向本院提
出上訴狀，上訴於本院第二審合議庭（應附繕本）。其未敘述上
訴理由者，應於上訴期間屆滿後20日內向本院補提理由書「切勿
逕送上級法院」。
                                    書記官  林  伶  芳
中    華    民    國    99    年    4     月    28    日

司法院資訊處製作；財團法人民間司法改革基金會備份。
